臺灣桃園地方法院民事裁定
111年度壢簡聲字第136號
聲  請  人  張鋒淼  
送達代收人  葉雨新  
相  對  人  陳寶猜  


            曾淑玲  

            王明能  


            謝明文  

            陳志忠  

            蔡文華  

            游寶蓮  

上列當事人間確定訴訟費用額事件，本院裁定如下：
　　主    文
相對人陳寶猜應給付聲請人之訴訟費用額，確定為新臺幣3310元
，及自本裁定送達之翌日起至清償日止，按週年利率百分之5計
算之利息。
相對人曾淑玲應給付聲請人之訴訟費用額，確定為新臺幣4966元
，及自本裁定送達之翌日起至清償日止，按週年利率百分之5計
算之利息。
相對人王明能應給付聲請人之訴訟費用額，確定為新臺幣1614元
，及自本裁定送達之翌日起至清償日止，按週年利率百分之5計
算之利息。
相對人謝明文應給付聲請人之訴訟費用額，確定為新臺幣1291元
，及自本裁定送達之翌日起至清償日止，按週年利率百分之5計
算之利息。
相對人陳志忠應給付聲請人之訴訟費用額，確定為新臺幣753元
，及自本裁定送達之翌日起至清償日止，按週年利率百分之5計
算之利息。
相對人蔡文華應給付聲請人之訴訟費用額，確定為新臺幣215元
，及自本裁定送達之翌日起至清償日止，按週年利率百分之5計
算之利息。
聲請人其餘聲請駁回。
　　理    由
一、按訴訟費用，由敗訴之當事人負擔；法院未於訴訟費用之裁
    判確定其費用額者，第一審受訴法院於該裁判有執行力後，
    應依聲請以裁定確定之。依第一項確定之訴訟費用額，應於
    裁定送達之翌日起，加給按法定利率計算之利息；當事人分
    擔訴訟費用者，法院為確定費用額之裁判時，除前條第二項
    情形外，應視為各當事人應負擔之費用，已就相等之額抵銷
    ，而確定其一造應賠償他造之差額，民事訴訟法第78條、第
    91條第1、3項、第93條分別定有明文規定。而所謂訴訟費用
    ，包括裁判費、同法第77條之23至第77條之25所定之費用，
    即訴訟文書之影印費、攝影費、抄錄費、翻譯費、證人及鑑
    定人日旅費，及其他進行訴訟之必要費用。
二、本件聲請意旨略以：聲請人張鋒淼與相對人陳寶猜、曾淑玲
    、王明能、謝明文、陳志忠、蔡文華、游寶蓮（下合稱相對
    人，單指一人則省略稱謂）間請求拆屋還地事件，業經判決
    確定，然未經裁判確定數額，爰依民事訴訟法第91條之規定
    ，聲請確定訴訟費用額，以向相對人請求等語，並提出裁判
    費收據影本3紙及桃園市政府規費徵收聯單影本2紙。
三、查本件聲請人與相對人間請求拆屋還地事件，經本院於民國
    110年8月13日以109年度壢簡字第949號（下稱第一審判決）
    判決為聲請人一部勝訴、一部敗訴，並諭知第一審訴訟費用
    由王明能負擔百分之15、謝明文負擔百分之12、陳志忠負擔
    百分之7、蔡文華負擔百分之2，餘由聲請人負擔。嗣聲請人
    就對曾淑玲、陳寶猜敗訴部分不服提起上訴，經本院於111
    年6月24日以110年度簡上字第254號民事判決（下稱第二審
    判決）將第一審聲請人前開上訴之敗訴部分廢棄改判，並諭
    知第一審訴訟費用關於廢棄部分及第二審訴訟費用，由被上
    訴人曾淑玲負擔百分之60、被上訴人陳寶猜負擔百分之40等
    情，業經本院調閱前開卷宗全卷查核無訛。
四、而經本院調卷審查結果，本件第一審訴訟費用新臺幣（下同
    ）1萬2000元部分，本院前於109年7月22日裁定命聲請人於
    該裁定送達後7日內補正相對人之年籍資料及身分證字號，
    並依聲請人該時主張相對人占用其所有土地之如附表「聲請
    人起訴主張占用面積」欄所示面積核定裁判費為1000元，惟
    聲請人逾期未補正陳寶猜、王明能之年籍資料及身分證字號
    ，故經本院於109年8月6日裁定駁回原告對前揭2人之起訴。
    嗣聲請人於109年8月11日具狀追加陳寶猜與王明能為被告，
    本院並於109年9月10日裁定聲請人應就此部分追加繳納1000
    元裁判費。是衡以聲請人起訴主張陳寶猜、王明能占用聲請
    人所有土地面積（詳如附表一聲請人起訴主張占用面積欄所
    示），聲請人因前開逾期未補正陳寶猜、王明能相關資料而
    經本院裁定駁回之訴訟費用243元【計算式：1000×（1.5＋1
    ）÷（1.5＋1.5＋1＋1＋1＋1＋3.30579）＝243】，及再將該二人追
    加列為被告而繳納之裁判費用1000元﹐均應由聲請人自行負
    擔。又綜合第一、二審判決意旨，聲請人得向除游寶蓮外之
    其餘相對人請求返還無權占用之土地，則依桃園市楊梅地政
    事務所109年11月30日楊測法複字第39500號土地複丈成果測
    定之個別占用面積（詳如附表一測量後占用面積及比例欄所
    示），聲請人於第一審程序中墊付之測量規費1萬元及裁判
    費2000元，於扣除前開經本院裁定駁回之243元及追加陳寶
    猜、王明能之1000元等合計1243元應由聲請人自行負擔之金
    額後，餘額1萬0757元部分【計算式：00000－0000＝10757】
    ，由聲請人負擔對游寶蓮之敗訴部分108元，另由陳寶猜負
    擔2710元、曾淑玲負擔4066元、王明能負擔1614元、謝明文
    負擔1291元、陳志忠負擔753元、蔡文華負擔215元（計算式
    詳如附表二計算書說明欄所示）；第二審訴訟費用1500元部
    分，則由陳寶猜負擔600元、曾淑玲負擔900元（計算式詳如
    附表二計算書說明欄所示）。準此，聲請人可向相對人請求
    之訴訟費用總金額確定為1萬2149元，並依民事訴訟法91條
    第3項規定，加給自裁定送達翌日起至清償日止按週年利率
    百分之5計算之利息。逾此部分之聲請，自屬無據，應予駁
    回。
五、依民事訴訟法第91條第1項、第3項裁定如主文。
中　　華　　民　　國　　111 　年　　12　　月　　2 　　日
                  中壢簡易庭  法  官  林莆晉
以上為正本係照原本作成。
如不服本裁定，應於送達後10日內，向本院提出抗告狀並表明抗
告理由，如於本裁定宣示後送達前提起抗告者，應於裁定送達後
10日內補提抗告理由書（須附繕本），並繳納抗告費新臺幣1000
元。
中　　華　　民　　國　　111 　年　　12　　月　　2 　　日
                                  書記官  陳香菱
附表一：
相對人 聲請人起訴主張占用面積（平方公尺） 測量後占用面積（平方公尺）及比例 備         註 陳寶猜 1.5 8.43 經第二審判決廢棄第一審判決，復扣除聲請人對游寶蓮敗訴部分，陳寶猜就第一審訴訟費用應負擔比例為百分之25.2【計算式：100％－（15％＋12％＋7％＋2％＋1％）×40％＝25.2％】。   百分之23 【計算式：8.43÷（14.68＋8.43＋5.55＋4.26＋2.69＋0.73＋0.5）＝23％，小數點以下第二位四捨五入】  曾淑玲 1.5 14.68 【計算式：0.79＋13.89＝14.68】 經第二審判決廢棄第一審判決，復扣除聲請人對游寶蓮敗訴部分，曾淑玲就第一審訴訟費用應負擔比例為百分之37.8【計算式：100％－（15％＋12％＋7％＋2％＋1％）×60％＝37.8％】。   百分之40 【計算式：14.68÷（14.68＋8.43＋5.55＋4.26＋2.69＋0.73＋0.5）＝40％，小數點以下第二位四捨五入】  王明能 1 5.55 左列占用比例即為第一審訴訟費用負擔比例。   百分之15 【計算式：5.55÷（14.68＋8.43＋5.55＋4.26＋2.69＋0.73＋0.5）＝15％，小數點以下第二位四捨五入】  謝明文 1 4.2 左列占用比例即為第一審訴訟費用負擔比例。   百分之12 【計算式：4.2÷（14.68＋8.43＋5.55＋4.26＋2.69＋0.73＋0.5）＝12％，小數點以下第二位四捨五入】  陳志忠 1 2.69 左列占用比例即為第一審訴訟費用負擔比例。   百分之7 【計算式：2.69÷（14.68＋8.43＋5.55＋4.26＋2.69＋0.73＋0.5）＝7％，小數點以下第二位四捨五入】  蔡文華 1 0.73 左列占用比例即為第一審訴訟費用負擔比例。   百分之2 【計算式：0.73÷（14.68＋8.43＋5.55＋4.26＋2.69＋0.73＋0.5）＝2％，小數點以下第二位四捨五入】  游寶蓮 3.30579 0.5 此為聲請人對相對人之拆屋還地事件敗訴部分，此百分之1訴訟費用部分應由原告自行負擔。   百分之1 【計算式：0.5÷（14.68＋8.43＋5.55＋4.26＋2.69＋0.73＋0.5）＝11％，小數點以下第二位四捨五入】  

附表二：
計        算        書   項           目 金額( 新臺幣 ) 元 備             註 第一審裁判費 2000 由聲請人墊付。其中1243元由聲請人自行負擔。 土地測量規費 10000 由聲請人墊付。 第二審裁判費（上訴） 1500 由聲請人墊付。 合         計 13500  說明： ⒈第一審訴訟費用關於廢棄部分及第二審訴訟費用，由曾淑玲負擔百分之60、陳寶猜負擔百分之40。第一審確定部分訴訟費用由王明能負擔百分之15、謝明文負擔百分之12、陳志忠負擔百分之7、蔡文華負擔百分之2。 ⒉聲請人及相對人各應負擔之費用計算如下（元以下四捨五入）： 　⑴第一審訴訟費用1萬0757元【計算式：（2000＋10000）－1243＝10757】，相對人陳寶猜應負擔2710元【計算式：10757×25.2％＝2710，整數以下進位】、曾淑玲應負擔4066元【計算式：10757×37.8％＝4066，整數以下進位】、王明能應負擔1614元【計算式：10757×15％＝1614，整數以下進位】、陳志忠應負擔753元【計算式：10757×7％＝753，整數以下進位】、蔡文華應負擔215元【計算式：10757×2％＝215，整數以下進位】，聲請人應負擔108元【計算式：10757×1％＝108，整數以下進位】。 　⑵第二審部分上訴費用1500元，相對人陳寶猜應負擔600元【計算式：1500×40％＝600】，相對人曾淑玲應負擔900元【計算式：1500×60％＝900】。 　⑶總計聲請人應負擔1351元【計算式：1243＋108＝1351】，相對人陳寶猜應負擔3310元【計算式：2710＋600＝3310】、曾叔玲應負擔4966元【計算式：4066＋900＝4966】、王明能應負擔1614元、謝明文應負擔1291元、陳志忠應負擔753元、蔡文華應負擔215元。 ⒊聲請人墊付1萬3500元，與聲請人應負擔之費用1351元抵銷後，可向相對人請求1萬2149元【計算式：00000－0000＝12149】。